# 求助陈版，关于境外经营净投资的问题

提问人：alizhou666 时间：2019-05-31 18:32:56
国内 A公司去年借款给海外 B公司，A 公司作为其他应收，B 公司作为其他应付，考虑到管理层未来要将该款项作为投资款，合并层面将 A、B公司单体确认的汇兑损益调整到 OCI，今年 4 月份 A 公司股东会通过将该款项转为投资款，请问这种情况下，A公司由 OR转到长期股权投资应该用去年借款时的汇率确认长期股权投资吗？

回答人：chenyiwei
虽然 “考虑到管理层未来要将该款项作为投资款，合并层面将 A、B公司单体确认的汇兑损益调整到 OCI”，但是母公司期末仍需对该笔应收款项进行汇率调整，并在母公司单户报表中确认汇兑损益。所以，若日后转为投资款，则转为投资款的金额是按照该转换日的即期汇率折算的金额。

提问人：alizhou666 时间：2019-06-01 16:08:09
谢谢陈版，如果按照转换日的汇率折算的话，1-4月份的单体的财务费用在合并层面仍然是要计入到其他综合收益中？然后合并层面长投和实收资本抵消后，还需要将该事项形成的其他综合收益转到资本公积吗？

回答人：chenyiwei
1-4 月份的单体的财务费用在合并层面仍然是要计入到其他综合收益中。其他综合收益在丧失对该子公司的控制权之前不转入合并报表的损益。